# 重点产业振兴和技术改造项目贷款贴息会计处理

提问人：铭艾会 时间：2014-05-27 16:56:45
重点产业振兴和技术改造项目贷款贴息会计处理，贷款贴息，规定专项用于企业的某个项目，计入营业外收入合适？还是计入递延收益，按照使用年限摊销合适？

回答人：chenyiwei
首先区分这里的贴息是与资产相关还是与收益相关，即对应的利息支出是资本化还是费用化。 对应于资本化利息支出的贴息，应作为与资产相关的政府补助，确认为递延收益，在对应的资产的折旧年限内摊销。 对应于费用化利息支出的贴息，应作为与收益相关的政府补助，在作为补助对象的利息支出已发生且政府补助满足确认条件的前提下，在不超过已发生的费用化利息的限度内，确认为营业外收入。